臺灣板橋地方法院刑事判決　　　　　　　　　　　　　九十三年度訴字第四一○號
　　公　訴　人　臺灣板橋地方法院檢察署檢察官
　　被　　　告　甲○○
右列被告因違反槍砲彈藥刀械管制條例等案件，經檢察官提起公訴（九十三年度偵緝
字第一八五號、九十三年度偵緝字第一八六號），被告於準備程序認罪，本院以簡式
審判程序判決如左：
    主  文
甲○○未經許可，持有可發射子彈具有殺傷力之手槍，處有期徒刑壹年陸月。併科罰
金新臺幣萬元，罰金如易服勞役，以銀圓佰元即新臺幣玖佰元折算壹日。扣案具
殺傷力之仿ＧＬＯＣＫ廠半自動手槍製造之金屬玩具手槍壹支（槍枝管制編號：第0
000000000號，含彈匣壹個）、土造子彈（具直徑約９㎜之金屬彈頭）壹顆
均沒收之。又變造國民
國民
安非他命壹包（淨重零點公克）沒收銷燬，吸食器壹個沒收之。應執行有期徒刑貳
年貳月，併科罰金新臺幣萬元，罰金如易服勞役，以銀圓參佰元即新臺幣玖佰元折
算壹日。扣案具殺傷力之仿ＧＬＯＣＫ廠半自動手槍製造之金屬玩具手槍壹支（槍枝
管制編號：第0000000000號，含彈匣壹個）、土造子彈（具直徑約９㎜之
金屬彈頭）壹顆、變造國民
非他命壹包（淨重零點公克）沒收銷燬之。
    事  實
一、甲○○前因施用第二級毒品安非他命案件，先後二次經法院以裁定送觀察、勒戒
    後，均認無繼續施用毒品之傾向，而經本院少年法庭及臺灣板橋地方法院檢察署
    檢察官分別於民國八十七年七月三十日以八十七年度少調字第一三四五號裁定不
    付審理，及於九十年六月十五日以九十年度毒偵字第一七二三號為不起訴處分確
    定，嗣又於九十年間因三犯施用毒品罪而經臺灣板橋地方法院檢察署檢察官聲請
    強制戒治並提起公訴（九十年度毒偵字第三三四一號），嗣本院乃以九十一年度
    易字第一一九五號判處有期徒刑五月確定（九十三年一月十日入監服刑，至九十
    三年六月九日始縮刑期滿執行完畢，故於本件尚不構成累犯）。詎猶不知悔改，
    復明知非經中央主管機關之許可不得持有槍砲、子彈，竟自九十一年一月初起，
    未經許可，持有可發射子彈具有殺傷力之改造玩具手槍一支（槍枝管制編號：第
    0000000000號，含彈匣一個）及土造子彈二顆。又甲○○於九十二年
    二月底某日某時，在桃園縣桃園市○○路某舞廳內，拾獲李瑞裕所有遺落該處之
    國民
    ，在臺北縣三重市○○○路六之一號八樓名流旅社某房間內，以換貼自己照片之
    方式，變造國民
    開名流旅社第八三三號房內，無償提供而轉讓第二級毒品安非他命予張俊欽（業
    經檢察官另行偵查）施用一次。嗣經警於同日晚上十時三十分許在該址當場查獲
    ，並扣得上開改造玩具手槍一把（含彈匣一個）、土造子彈二顆、變造之國民身
    分證一枚、安非他命一包（淨重○．三公克）及吸食器一組等物，因而查悉上情
    。
二、案經臺北市政府警察局萬華分局移送臺灣板橋地方法院檢察署檢察官偵查起訴。
    理  由
一、右開犯罪事實，迭據被告甲○○於警詢、偵訊及本院審理時坦承不諱，核與證人
    李瑞裕（侵占遺失物罪部分）及張俊欽（轉讓第二級毒品罪部分）證述情節大致
    相符，另扣案槍彈經送請內政部警政署刑事警察局鑑驗後，確認「一、送鑑手槍
    壹支（含彈匣，槍枝管制編號0000000000），認係仿ＧＬＯＣＫ廠半
    自動手槍製造之金屬玩具手槍，更換土造金屬槍管改造而成之改造手槍，機械性
    能良好，可擊發適用子彈，認具殺傷力。二、送鑑子彈貳顆，認均係土造子彈（
    具直徑約９㎜之金屬彈頭），採樣壹顆試射，可擊發，認具殺傷力」，有該槍彈
    鑑定書（第一一五七八號偵字卷第八一至八七頁）附卷可稽，而扣案安非他命一
    包（毛重○．五公克，淨重○．三公克）確呈安非他命反應，則有毒品初步鑑驗
    報告單（第一一五七八號偵字卷第十八頁）一紙在卷可查。此外，尚有遭變造之
    國民
    ○．三公克）及吸食器一組等物扣案可資參佐。本件事證明確，被告犯行洵堪認
    定。
二、查毒品危害防制條例業於九十二年六月六日經立法院修正通過，總統於九十二年
    七月九日公布，並自九十三年一月九日開始施行。本件被告行為後，上開條例雖
    經修正，然新舊法第十條第二項規定並無不同，自不生比較新舊法之問題，合先
    敘明。核被告所為，係犯槍砲彈藥刀械管制條例第十一條第四項之未經許可持有
    可發射子彈具有殺傷力之手槍罪、第十二條第四項之未經許可持有土造子彈罪，
    刑法第三百三十七條之侵占遺失物罪、第二百十二條之變造特種文書罪，毒品危
    害防制條例第八條第二項之轉讓第二級毒品罪。又被告於同一時地未經許可持有
    可發射子彈具有殺傷力之改造玩具手槍及土造子彈，而觸犯前開槍砲彈藥刀械管
    制條例第十一條第四項及第十二條第四項二罪，為想像競合犯，應從一重論以未
    經許可持有可發射子彈具有殺傷力之手槍罪。另被告侵占李瑞裕所遺失之國民身
    分證後，旋又以換貼自己照片之方式變造該特種文書，所犯侵占遺失物與變造特
    種文書罪間，有方法及結果之牽連關係，為牽連犯，亦應從一重論以變造特種文
    書罪。被告持有第二級毒品之低度行為，應為轉讓第二級毒品之高度行為所吸收
    ，不另論罪。其所犯前開未經許可持有可發射子彈具有殺傷力之手槍罪、變造特
    種文書罪及轉讓第二級毒品罪三罪間，犯意個別，所犯構成要件互殊，應予分論
    併罰之。次查被告前因施用第二級毒品安非他命案件，先後二次經法院以裁定送
    觀察、勒戒後，均認無繼續施用毒品之傾向，而經本院少年法庭及臺灣板橋地方
    法院檢察署檢察官分別於民國八十七年七月三十日以八十七年度少調字第一三四
    五號裁定不付審理，及於九十年六月十五日以九十年度毒偵字第一七二三號為不
    起訴處分確定，嗣又於九十年間因三犯施用毒品罪而經臺灣板橋地方法院檢察署
    檢察官聲請強制戒治並提起公訴（九十年度毒偵字第三三四一號），嗣本院乃以
    九十一年度易字第一一九五號判處有期徒刑五月確定（九十三年一月十日入監服
    刑，至九十三年六月九日始縮刑期滿執行完畢，有臺灣高等法院被告全國前案紀
    錄表一份附卷可查，此於本件雖不構成累犯，惟足徵其素行不佳，復審酌被告犯
    罪之動機目的，智識程度（國中），所犯未經許可持有槍彈、侵占遺失物、變造
    國民
    態度良好等一切情狀，各量處如主文所示之刑，罰金部分並諭知如易服勞役之折
    算標準，並定其應執行之刑。末查扣案前揭可發射子彈具有殺傷力之改造玩具手
    槍一支（含彈匣一個）及尚未擊發之土造子彈一顆，屬違禁物，應依刑法第三十
    八條第一項第一款沒收之（另業經內政部警政署刑事警察局鑑識人員在鑑定時擊
    發之子彈一顆，因已遭擊發而無殺傷力，爰不對之諭知沒收）；安非他命一包（
    淨重○．三公克）為毒品危害防制條例第二條第二項第二款所定之第二級毒品，
    有毒品初步鑑驗報告單（第一一五七八號偵字卷第十八頁）一紙附卷可參，應依
    毒品危害防制條例第十八條第一項前段沒收銷燬之；另扣案吸食器一組及變造國
    民
    第一項第二款宣告沒收之。
三、末按除被告所犯為死刑、無期徒刑、最輕本刑為三年以上有期徒刑之罪或高等法
    院管轄第一審案件者外，於前條第一項程序進行中，被告先就被訴事實為有罪之
    陳述時，審判長得告知被告簡式審判程序之旨，並聽取當事人、代理人、辯護人
    及輔佐人之意見後，裁定進行簡式審判程序，刑事訴訟法第二百七十三條之一定
    有明文。查本件被告所犯未經許可持有可發射子彈具有殺傷力之改造玩具手槍罪
    之法定本刑為「一年以上七年以下有期徒刑，併科新臺幣七百萬元以下罰金」、
    變造特種文書罪之法定本刑為「一年以下有期徒刑、拘役或三百元以下罰金」、
    轉讓第二級毒品罪之法定本刑為「六月以上五年以下有期徒刑，得併科新臺幣七
    十萬元以下罰金」之罪，且被告於九十三年四月十九日準備程序進行中，復就被
    訴事實為有罪之陳述，經告知被告簡式審判程序之旨，被告及公訴人對於本件改
    依簡式審判程序審理亦均表示無意見，是本院合議庭即依前揭刑事訴訟法規定，
    裁定本件進行簡式審判程序，附此說明。
據上論斷，應依刑事訴訟法第二百九十九條第一項前段、第二百七十三條之一，槍砲
彈藥刀械管制條例第十一條第四項、第十二條第四項，毒品危害防制條例第八條第二
項、第十八條第一項前段，刑法第十一條前段、第二百十二條、第三百三十七條、第
五十五條、第五十一條第一項第五款、第四十二條第二項、第三十八條第一項第一款
，罰金罰鍰提高標準條例第一條前段、第二條，現行法規所定貨幣單位折算新臺幣條
例第二條，判決如主文。
本案經檢察官許智評到庭執行職務。
中      華      民      國    九十三    年      四      月    二十六    日
                          臺灣板橋地方法院刑事第十四庭
                              法  官  楊  明  佳
右正本證明與原本無異。
如不服本判決，應於判決送達後十日內向本院提出上訴狀 (應附繕本) ，上訴於
臺灣高等法院。
                              書記官  黃  炎  煌
中      華      民      國    九十三    年      四      月    二十六    日
附錄法條：
槍砲彈藥刀械管制條例第十一條
未經許可，製造、販賣或運輸第四條第一項第一款所稱其他可發射金屬或子彈具有殺
傷力之各式槍砲者，處五年以上有期徒刑，併科新臺幣一千萬元以下罰金。
未經許可，轉讓、出租或出借前項所列槍砲者，處三年以上十年以下有期徒刑，併科
新臺幣七百萬元以下罰金。
意圖供自己或他人犯罪之用，而犯前二項之罪者，處無期徒刑或七年以上有期徒刑，
併科新臺幣一千萬元以下罰金。
未經許可，持有、寄藏或意圖販賣而陳列第一項所列槍砲者，處一年以上七年以下有
期徒刑，併科新臺幣七百萬元以下罰金。
第一項至第三項之未遂犯罰之。
槍砲彈藥刀械管制條例第十二條
未經許可，製造、販賣或運輸子彈者，處一年以上七年以下有期徒刑，併科新台幣五
百萬元以下罰金。未經許可，轉讓、出租或出借子彈者，處六月以上五年以下有期徒
刑，併科新台幣三百萬元以下罰金。
意圖供自己或他人犯罪之用，而犯前二項之罪者，處三年以上十年以下有期徒刑，併
科新台幣七百萬元以下罰金。
未經許可，持有、寄藏或意圖販賣而陳列子彈者，處五年以下有期徒刑，併科新台幣
三百萬元以下罰金。
第一項至第三項之未遂犯罰之。
刑法第二百一十二條（偽造變造特種文書罪）
偽造、變造護照、旅券、免許證、特許證及關於品行、能力服務或其他相類之證書、
介紹書，足以生損害於公眾或他人者，處一年以下有期徒刑、拘役或三百元以下罰金
。
刑法第三百三十七條（侵占遺失物罪）
意圖為自己或第三人不法之所有，而侵占遺失物、漂流物或其他離本人所持有之物者
，處五百元以下罰金。
修正後毒品危害防制條例第八條
轉讓第一級毒品者，處一年以上七年以下有期徒刑，得併科新台幣一百萬元以下罰金
。
轉讓第二級毒品者，處六月以上五年以下有期徒刑，得併科新台幣七十萬元以下罰金
。
轉讓第三級毒品者，處三年以下有期徒刑，得併科新台幣三十萬元以下罰金。
轉讓第四級毒品者，處一年以下有期徒刑，得併科新台幣十萬元以下罰金。
前四項之未遂犯罰之。
轉讓毒品達一定數量者，加重其刑至二分之一，其標準由行政院定之。